臺灣新北地方法院刑事判決
111年度審交易字第209號
公  訴  人  臺灣新北地方檢察署檢察官
被      告  宋少卿


選任辯護人  鍾凱勳律師
上列被告因公共危險案件，經檢察官提起公訴（111年度偵字第5
271號），被告於準備程序中就被訴事實為有罪之陳述，經本院
裁定改以簡式審判程序審理，判決如下： 
    主  文
宋少卿犯不能安全駕駛動力交通工具罪，處有期徒刑伍月，併科
罰金新臺幣伍萬元，有期徒刑如易科罰金，罰金如易服勞役，均
以新臺幣壹仟元折算壹日。 
    事  實
一、宋少卿明知服用酒類後，將使其駕駛車輛之注意力降低，反
    應能力趨緩，危害其本身及其他用路人之行車安全，竟於民
　　國110年12月28日0時30分許，在新北市板橋區館前西路之「
    星聚點KTV」飲用啤酒後，仍於同日2時許，駕駛車牌號碼000
    -0000號租賃小客車上路。嗣於同日2時36分許，在新北市板
    橋區南門街與府中路口，與林明源所駕駛之車牌號碼000-00
    00號營業小客車發生交通事故，經警據報後到場處理，並於
    同日2時59分許對其實施酒精檢測，當場測得吐氣所含酒精
    濃度測定值達每公升0.95毫克，始悉上情。
二、案經新北市政府警察局板橋分局報告臺灣新北地方檢察署檢
    察官偵查起訴。　　
    理  由
一、程序方面：
　　本件被告宋少卿所犯係死刑、無期徒刑、最輕本刑為3 年以
    上有期徒刑或高等法院管轄第一審案件以外之罪，於準備程
    序進行中，被告先就被訴事實為有罪之陳述，經本院告知簡
    式審判程序之旨，並聽取公訴人、辯護人及被告之意見後，
    認適宜改依簡式審判程序進行，爰依刑事訴訟法第273條之1
    第1 項規定，裁定進行簡式審判程序，合先敘明。 　　
二、實體方面：
  ㈠認定犯罪事實所憑證據及理由：
    前揭犯罪事實，業據被告於警詢、偵查及本院準備程序與審
    理時自白不諱（偵查卷第14頁、第15頁、第73頁、第75頁及
    本院卷附111年4月12 日準備程序筆錄與簡式審判筆錄），
    核與證人林明源於警詢時證述相符（偵查卷第18頁、第19頁
    ），此外並有道路交通事故現場草圖、道路交通事故現場圖
    、現場照片15張以及道路交通事故當事人酒精測定紀錄表、
    新北市政府警察局舉發違反道路交通管理事件通知單各1份
    在卷可稽（偵查卷第31頁至第49頁、第29頁及第53頁）。足
    見被告前揭任意性之自白，核與事實相符，應堪採信。本件
    事證明確，被告犯行洵堪認定。
三、論罪科刑：
  ㈠新舊法比較： 
　　查：被告行為後，刑法第185條之3業於111年1月28日修正公
    布，並於同年月30日生效施行。修正前刑法第185條之3第1
    項第1款規定：「駕駛動力交通工具而有下列情形之一者，
    處2年以下有期徒刑，得併科20萬元以下罰金：一、吐氣所
    含酒精濃度達每公升零點二五毫克或血液中酒精濃度達百分
    之零點零五以上。」，修正後該條文則規定：「駕駛動力交
    通工具而有下列情形之一者，處3年以下有期徒刑，得併科3
    0萬元以下罰金：一、吐氣所含酒精濃度達每公升零點二五
    毫克或血液中酒精濃度達百分之零點零五以上。」，經比較
    修正前後之規定，可知刑法第185條之3第1項之法定刑有所
    提高，自以修正前之規定較有利於被告，依刑法第2條第1項
    前段之規定，本件應適用被告行為時即修正前刑法第185條
    之3第1項之規定處斷。
　㈡核被告所為，係犯修正前刑法第185條之3第1項第1款不能安
    全駕駛動力交通工具罪。
　㈢刑法第57條科刑審酌： 
　　爰以行為人之責任為基礎，並審酌被告前於93年4月16 日因
    酒後駕駛動力交通工具罪，為臺灣士林地方法院判決判處有
　　期徒刑3 月確定，有臺灣高等法院被告前案紀錄表在卷可參
　　，顯已深知酒後駕駛動力交通工具在道路上行駛，對一般往
    來之公眾及駕駛人自身具有高度危險性，卻在長達17年之後
    ，無視於政府法令之宣導，以及對於他人生命、財產安全之
    尊重，於飲酒後吐氣酒精濃度高達每公升0.95毫克，猶仍駕
    駛小客車在道路上行駛，影響其他用路人之安全，顯已嚴重
    危害公共交通往來之安全；惟念及被告犯後始終坦承犯行，
    態度尚稱良好，及本次犯罪雖有肇致交通事故，但未對他人
    的生命、身體法益造成具體實害，兼衡其大學畢業之智識程
    度、目前從事表演工作、經濟狀況勉持的生活情形以及被告
    因此次酒駕犯行，導致其表演工作遭到抵制而全面暫停（偵
    查卷第13頁及本院卷附111年4月12日簡式審判筆錄第4頁、
    第5頁）等一切情狀，量處如主文所示之刑，並諭知有期徒
    刑易科罰金及罰金易服勞役之折算標準。
四、適用之法律：
  ㈠刑事訴訟法第273條之1第1項、第299條第1項前段。
  ㈡刑法第2條第1項前段、第41條第1項前段、第42條第3項前段
    、修正前刑法第185條之3第1項第1款。
  ㈢刑法施行法第1條之1第1項。 　　　
本案經檢察官彭毓婷偵查起訴，由檢察官黃明絹到庭執行職務。
中    華    民    國   111    年    4     月    26    日
                  刑事第二十四庭法  官 潘 長 生 
上列正本證明與原本無異。
如不服本判決，應於判決送達後20日內敘明上訴理由，向本院提
出上訴狀 (應附繕本) ，上訴於臺灣高等法院。其未敘述上訴理
由者，應於上訴期間屆滿後20日內向本院補提理由書「切勿逕送
上級法院」。
                                書記官 許 雅 琪 
中    華    民    國   111    年    4   月    26     日 
附錄本案論罪科刑法條全文：
修正前中華民國刑法第185條之3
駕駛動力交通工具而有下列情形之一者，處2年以下有期徒刑，
得併科20萬元以下罰金：
一、吐氣所含酒精濃度達每公升零點二五毫克或血液中酒精濃度
    達百分之零點零五以上。
二、有前款以外之其他情事足認服用酒類或其他相類之物，致不
    能安全駕駛。
三、服用毒品、麻醉藥品或其他相類之物，致不能安全駕駛。
因而致人於死者，處3年以上10年以下有期徒刑；致重傷者，處1
年以上7年以下有期徒刑。
曾犯本條或陸海空軍刑法第54條之罪，經有罪判決確定或經緩起
訴處分確定，於五年內再犯第1 項之罪因而致人於死者，處無期
徒刑或5年以上有期徒刑；致重傷者，處3年以上10年以下有期徒
刑。